臺灣彰化地方法院刑事判決
                              111年度金訴字第55號
公  訴  人  臺灣彰化地方檢察署檢察官
被      告  蘇俊龍



指定辯護人  張禎云律師
上列被告因違反洗錢防制法等案件，經檢察官提起公訴（111年
度偵緝字第108、109、110號、111年度偵字第1209、1650、2154
、2726、2727、3015號），及移送併案審理（同署①111年度偵字
第4836號、②111年度偵字第3192、3486號、③111年度偵字第4438
號、④111年度偵字第14692號、⑤111年度偵字第4985、5224號、⑥
111年度偵字第5405、5772號、⑦111年度偵字第7622號、⑧111年
度偵字第3956、7814號），本院依簡式審判程序判決如下：
    主  文
蘇俊龍幫助犯洗錢防制法第十四條第一項之洗錢罪，處有期徒刑
捌月，併科罰金新臺幣貳萬元，罰金如易服勞役，以新臺幣壹仟
元折算壹日。
一、犯罪事實：
　蘇俊龍依其日常生活見聞及社會經驗，可預見將金融帳戶交給
  陌生人使用，經常淪為詐欺、洗錢等犯罪之工具，竟仍基於幫
  助詐欺取財及洗錢之不確定故意，於民國110年7月13日前某日
  ，在新北市三重區三民街某友人住處，將其名下中國信託商業
  銀行帳號000-000000000000號帳戶(下稱甲帳戶)及及樂天國際
  商業銀行帳號000-00000000000000號帳戶（下稱乙帳戶）之存
  摺、金融卡及密碼，同時租借予自稱「林萬霖」之真實身分不
  詳詐欺集團成年成員，並約定其可從中獲取一定比例的紅利(
  但尚未實際收受)。另該詐欺集團所屬不詳成年成員意圖為自
  己不法之所有，基於詐欺取財及洗錢之犯意，對如附表所示之
  對象，分別使用本件甲帳戶及乙帳戶作為詐欺及洗錢工具，分
  別為如附表所示之詐欺取財及洗錢行為。嗣為警據報後循線查
  悉上情。
二、理由
  ㈠被告於本院準備程序中，就上揭犯罪事實均為有罪之陳述，
    且所犯係死刑、無期徒刑、最輕本刑為3年以上有期徒刑以
    外之罪，經本院合議庭依刑事訴訟法第273條之1第1項之規
    定，裁定由受命法官1人獨任進行簡式審判程序。
  ㈡上揭犯罪事實，業據被告蘇俊龍於本院審裡時坦承不諱，並
    有本案甲、乙帳戶之開戶基本資料及交易明細，暨如附表證
    據欄所示之證據在卷可佐，足認被告之自白與事實相符，足
    以採信，被告確有本案犯行至為明確。
　㈢核被告所為，係犯刑法第30條第1項前段、第339條第1項之幫
    助詐欺取財罪，及刑法第30條第1項前段、洗錢防制法第14
    條第1項之幫助洗錢罪。被告以單一交付金融帳戶資料之幫
    助行為，同時觸犯上開數罪名，為想像競合犯，應依刑法第
    55條規定，從一重之幫助洗錢罪處斷。被告以同一幫助洗錢
    之犯行，致附表所示各被害人受害，為想像競合犯，僅論以
    一幫助洗錢罪。檢察官移送併辦之犯罪事實，與本案起訴論
    罪部分，既具有想像競合犯之裁判上一罪關係，依刑事訴訟
    法第267條規定，應為檢察官起訴效力所及，本院自得併予
    審理。
　㈣被告本案所為既係洗錢罪之幫助犯，衡諸其犯罪情節，爰依
    刑法第30條第2項規定，按正犯之刑減輕之。又按犯洗錢防
    制法第14條、第15條之罪，在偵查或審判中自白者，減輕其
    刑，同法第16條第2項定有明文。被告於審理中業已自白幫
    助詐欺取財、幫助洗錢之犯罪事實，應依洗錢防制法第16條
    第2項規定減輕其刑。
　㈤量刑：
　　爰以行為人之責任為基礎，審酌被告之前並無經法院判處罪
    刑之前案紀錄，有臺灣高等法院被告前案紀錄表在卷可憑，
    素行尚稱良好，今率予將其帳戶資料提供予他人而供幫助犯
    罪使用，紊亂社會正常交易秩序，並使不法之徒藉此輕易於
    詐騙後取得財物，造成詐欺犯罪偵查困難，幕後犯罪人得以
    逍遙法外，危害交易秩序與社會治安，且被告之幫助行為，
    所導致之被害人多達34位，受詐騙金額總計將近新臺幣（下
    同）400萬元，損害並非輕微，所為實屬不該，另考量被告
    坦承犯行之犯後態度，然尚未能與任何被害人達成和解，賠
    償彼等所受損害之情形；復參酌各被害人所受損害，及被告
    僅有提供帳戶任由他人使用，尚無具體事證顯示其係主謀或
    主要獲利者，亦非直接向被害人施行詐術之人；兼衡被告之
    犯罪動機、目的、手段，及其自述係高中肄業，沒有其他專
    門技術或證照。未婚、沒有小孩。入監所前與奶奶、哥哥、
    叔叔跟嬸嬸及他們的兩個兒子一同租屋居住，每月租金是叔
    叔在付，並不清楚租金多少。入監所前從事傢俱組裝工作，
    月收入為2萬元左右，除供自己生活開銷外，每月要提供給
    家裡1萬元，自己沒有其他貸款或負債等語之智識程度、家
    庭生活經濟狀況，及檢察官、被害人、被告及辯護人之求刑
    意見（有審判筆錄及被害人意見調查表、刑事陳述意見狀等
    件可據）等一切情狀，爰量處如主文所示之刑，並諭知罰金
    易服勞役之折算標準。
　㈥不為緩刑諭知之說明：
    被告蘇俊龍雖未曾因故意犯罪受有期徒刑以上刑之宣告，有
    臺灣高等法院被告前案紀錄表在卷可稽，被告之辯護人亦請
    求給予被告緩刑之諭知，然本院考量被告本案犯行造成34人
    受有財產上之損害，被告卻未與任何1人達成和解，茲被告
    未能主動積極獲取被害人諒解，為期能使被告記取教訓，避
    免再罹刑章，是本院認本案宣告之刑，並無暫不執行為適當
    之理由，爰不予緩刑之宣告，附此敘明。　
  ㈦沒收：
　　⒈洗錢防制法第18條第1項規定：「犯第14條之罪，其所移轉
      、變更、掩飾、隱匿、收受、取得、持有、使用之財物或
      財產上利益，沒收之」。修正理由明示：現行條文僅限於
      沒收犯罪所得財物或財產上利益，而未及於洗錢行為標的
      之財物或財產上利益，爰予修正，並配合104年12月30日
      修正公布之中華民國刑法，將追繳及抵償規定刪除。至於
      洗錢行為本身之犯罪所得或犯罪工具之沒收，以及發還被
      害人及善意第三人之保障等，應適用104年12月30日及105
      年6月22日修正公布之中華民國刑法沒收專章之規定。立
      法者將「洗錢行為標的之財物或財產上利益」與「犯罪所
      得或犯罪工具」之沒收，分別規定於不同條文，亦即前者
      應適用洗錢防制法第18條第1 項規定，後者則適用刑法第
      38條以下之規定，足見「洗錢行為標的之財物或財產上利
      益」之本質，既非「犯罪所得」，亦非「犯罪工具」。再
      依刑法第38條之1第3項、第38條之2第2項規定之文義，該
      等規定之適用範圍原在處理「前2條之沒收」，即為第38
      條所規定之違禁物、犯罪工具、犯罪所生之物，以及第38
      條之1規範之犯罪所得之沒收。則「洗錢行為標的之財物
      或財產上利益」既非犯罪工具、亦非犯罪所得，似有無從
      適用刑法第38條之1第3項、第38條之2第2項規定之疑慮。
      但從上開洗錢防制法第18條第1項之修法理由可知，「洗
      錢行為標的之財物或財產上利益」如有如全部或一部不能
      沒收或不宜執行沒收之情形時，仍應回歸適用刑法第38條
      之1第3項規定追徵價額。可知立法者並未排除「洗錢行為
      標的之財物或財產上利益」回歸適用刑法沒收章節。從而
      ，刑法第38條之2第2項規定自仍有適用餘地（本院107年
      度簡字第2253號判決內容可資參照）。經查，被告並未經
      手該等洗錢標的之財產，或對該等財產曾取得任何實際支
      配占有，又被告並非居於主導犯罪之地位，是以本院認如
      仍予沒收本案洗錢標的之財產，顯屬過苛，爰依刑法第38
      條之2第2項之規定，不予宣告沒收。　　
    ⒉被告所提供之帳戶存摺、金融卡雖為其所有，且係供犯罪
      所用之物，惟該金融帳戶已被列為警示戶，存摺及金融卡
      固仍為詐欺集團持有而均未扣案，然已無法再供交易使用
      ，且本身之價值甚低，因認尚無沒收之實益，其沒收不具
      有刑法上之重要性，故依刑法第38條之2第2項不予宣告沒
      收。　
    ⒊另依卷內事證，尚無從認定被告因提供上述甲、乙帳戶資
      料而取得相應之任何對價，自亦無從宣告沒收，附此敘明
      。
三、應適用之法條：刑事訴訟法第273 條之1 第1 項，第299 條
    第1 項前段、第310 條之2 、第454 條第1項。
四、如不服本件判決，得自收受送達之日起20日內，向本院提起
    上訴。
本案經檢察官賴政安提起公訴及移送併辦、檢察官吳宇軒移送併
辦，檢察官林士富到庭執行職務。
中　　華　　民　　國　　111 　年　　7 　　月　　29　　日
                  刑事第五庭  法　官　周淡怡
以上正本證明與原本無異。
如不服本判決應於收受判決後20日內向本院提出上訴書狀，並應
敘述具體理由；其未敘述上訴理由者，應於上訴期間屆滿後20日
內向本院補提理由書（均須按他造當事人之人數附繕本）「切勿
逕送上級法院」。
告訴人或被害人對於判決如有不服具備理由請求檢察官上訴者，
其上訴期間之計算係以檢察官收受判決正本之日期為準。
中　　華　　民　　國　　111 　年　　7 　　月　　29　　日
                              書記官  陳火典
附錄論罪科刑法條全文
中華民國刑法第30條第1項
幫助他人實行犯罪行為者，為幫助犯。雖他人不知幫助之情者，
亦同。
中華民國刑法第339條第1項
意圖為自己或第三人不法之所有，以詐術使人將本人或第三人之
物交付者，處 5 年以下有期徒刑、拘役或科或併科 50 萬元以
下罰金。
洗錢防制法第14條第1項
有第二條各款所列洗錢行為者，處 7 年以下有期徒刑，併科新
臺幣 5 百萬元以下罰金。
附表：
編號 詐欺對象 詐欺取財及洗錢情節/新臺幣 證據 1 陳姵璇 111年度偵緝字第108號（110年度偵字第14566號）： 自稱「凌龍」等真實身分不詳之詐欺集團成員自110年6月中旬某日起，接續透過社群軟體Instagram及使用通訊軟體LINE，以加入網路投資平臺「Berkshire Hathaway」投資虛擬貨幣等詐術施詐，使之陷於錯誤，而依指示於同年7月15日13時9分許及11分許，先後轉帳5萬元、3萬元至本件甲帳戶，且旋遭提領。 證人即告訴人陳姵璇之警詢證述、存簿影本、內政部警政署反詐騙諮詢專線紀錄表、高雄市政府警察局左營分局新莊派出所受理各類案件紀錄表、受(處)理案件證明單、受理詐騙帳戶通報警示簡便格式表、金融機構聯防機制通報單。 2 李信合 111年度偵緝字第109號（110年度偵字第15360號）： 自稱「陳麗萍」等真實身分不詳之詐欺集團成員自110年6月23日起，接續透過社群網站「臉書」及使用通訊軟體LINE，以加入網路投資平臺「HKFIHG」投資虛擬貨幣等詐術施詐，使之陷於錯誤，而依指示於同年7月16日18時43分許，轉帳3萬元至本件甲帳戶，且旋遭提領。 證人即告訴人李信合之警詢證述、「臉書」及通訊軟體LINE截圖、存簿影本、郵政自動櫃員機交易明細、內政部警政署反詐騙諮詢專線紀錄表、屏東縣政府警察局東港分局新園分駐所受理各類案件紀錄表、受(處)理案件證明單、受理詐騙帳戶通報警示簡便格式表、金融機構聯防機制通報單。 3 馬歆甯 111年度偵緝字第109號（110年度偵字第15360號）： 自稱「文豪」等真實身分不詳之詐欺集團成員自110年7月2日起，接續透過社群軟體Instagram及使用通訊軟體LINE，以加入網路投資平臺「FXCM」投資虛擬貨幣等詐術施詐，使之陷於錯誤，而依指示於同年月16日14時12分許及17分許，先後轉帳5萬元、5萬元至本件甲帳戶，且旋遭提領。 證人即告訴人馬歆甯之警詢證述、「FXCM」網頁截圖、存簿影本、內政部警政署反詐騙諮詢專線紀錄表、臺中市政府警察局第六分局市政派出所受(處)理案件證明單、受理詐騙帳戶通報警示簡便格式表。 4 葉綵潔 111年度偵緝字第109號（110年度偵字第15360號）： 自稱「李好」等真實身分不詳之詐欺集團成員自110年7月10日起，接續透過社群網站「臉書」及使用通訊軟體LINE，以加入網路投資平臺「BIKI」進行投資等詐術施詐，使之陷於錯誤，而依指示於同年月14日16時3分許，匯款9萬元至本件甲帳戶，且旋遭提領。 證人即告訴人葉綵潔之警詢證述、存簿影本、中國信託銀行新臺幣存提款交易憑證、內政部警政署反詐騙諮詢專線紀錄表、高雄市政府警察局苓雅分局成功路派出所受理各類案件紀錄表、受(處)理案件證明單、受理詐騙帳戶通報警示簡便格式表、金融機構聯防機制通報單。 5 林珊汝 111年度偵緝字第109號（110年度偵字第15360號）： 身分不詳之詐欺集團成員自110年7月9日起，接續以加入網路投資平臺「Goldcoin」進行投資等詐術施詐，使之陷於錯誤，而依指示於同年月14日10時43分許及44分許，先後轉帳5萬元、5萬元（起訴書漏載）、3萬7,000元至本件甲帳戶，且旋遭提領。 證人即告訴人林珊汝之警詢證述、台新銀行台幣帳戶歷史交易明細、內政部警政署反詐騙諮詢專線紀錄表、新北市政府警察局中和分局國光派出所受理詐騙帳戶通報警示簡便格式表、金融機構聯防機制通報單 6 李惠美 111年度偵緝字第110號（111年度偵字第1058號）： 自稱「謝唐庆(Xing Fu、北北)」等真實身分不詳之詐欺集團成員自110年7月1日10時14分許起，接續透過社群網站「臉書」及使用通訊軟體LINE，以加入網路投資平臺「BIKI」投資虛擬貨幣等詐術施詐，使之陷於錯誤，而依指示於同年月14日13時59分許，轉帳5萬元至本件甲帳戶，且旋遭提領。 證人即告訴人李惠美之警詢證述、「臉書」及通訊軟體LINE截圖、存簿影本、內政部警政署反詐騙諮詢專線紀錄表、臺北市政府警察局大安分局瑞安街派出所陳報單、受理各類案件紀錄表、受(處)理案件證明單、受理詐騙帳戶通報警示簡便格式表、金融機構聯防機制通報單 7 鄒宜芳 111年度偵字第1209號： 自稱「ADOLPH」等真實身分不詳之詐欺集團成員自110年6月12日起，接續透過社群網站「臉書」、IG及通訊軟體LINE，以加入網路投資平臺「Capital One」投資虛擬貨幣USDT等詐術施詐，使之陷於錯誤，而依指示於同年7月14日12時32分許至39分許，先後轉帳10萬元2筆、5萬元4筆；及於同年7月15日12時18分許至21分許，先後轉帳5萬元2筆、4,850元，合計轉帳50萬4,850元至本件甲帳戶，且旋遭提領。 證人即告訴人鄒宜芳之警詢證述、通訊軟體LINE截圖、轉帳交易明細、內政部警政署反詐騙諮詢專線紀錄表、臺北市政府警察局內湖分局文德派出所受理各類案件紀錄表、受(處)理案件證明單、受理詐騙帳戶通報警示簡便格式表、金融機構聯防機制通報單 8 康秀桂 111年度偵字第1650號： 自稱「王旭東」等真實身分不詳之詐欺集團成員自110年6月27日起，接續透過社群網站「臉書」及通訊軟體LINE，以加入網路投資平臺「BIKI」投資虛擬貨幣等詐術施詐，使之陷於錯誤，而依指示於同年7月15日12時2分許，匯款14萬元至本件甲帳戶，且旋遭提領。 證人即告訴人康秀桂之警詢證述、「臉書」及通訊軟體LINE截圖、存簿影本、凱基銀行匯款申請書影本、內政部警政署反詐騙諮詢專線紀錄表、桃園市政府警察局桃園分局龍安派出所受理各類案件紀錄表、受理詐騙帳戶通報警示簡便格式表、金融機構聯防機制通報單 9 葉君昵 111年度偵字第2154號： 自稱「恆宇」等真實身分不詳之詐欺集團成員自110年7月7日前某日起，接續透過交友軟體Tinder及通訊軟體LINE，以加入網路投資平臺「黑石集團」進行投資等詐術施詐，使之陷於錯誤，而依指示於同年7月13日15時37分許及40分許，先後轉帳5萬元、5萬元至本件甲帳戶，且旋遭提領。 證人即告訴人葉君昵之警詢證述、通訊軟體LINE截圖、轉帳交易明細、內政部警政署反詐騙諮詢專線紀錄表、臺北市政府警察局信義分局福德街派出所受理詐騙帳戶通報警示簡便格式表 10 陳盈璇 111年度偵字第2726號： 自稱「李總」等真實身分不詳之詐欺集團成員自110年5月30日起，接續透過社群網站「臉書」及通訊軟體LINE，以加入網路投資平臺「bitFinex」進行投資等詐術施詐，使之陷於錯誤，而依指示於同年7月14日12時59分許，轉帳2萬5,000元至本件甲帳戶，且旋遭提領。 證人即告訴人陳盈璇之警詢證述、通訊軟體LINE截圖、轉帳交易明細 11 張沛晴（ 原名張嘉杏） 111年度偵字第2727號： 自稱「江唯」等真實身分不詳之詐欺集團成員自110年7月7日20時12分許起，接續透過交友軟體「探探」及通訊軟體LINE，以加入網路投資平臺「藍馳（brtopapp.com）」投資虛擬貨幣等詐術施詐，使之陷於錯誤，而依指示於同年月16日13時59分許、18時7分許，先後轉帳1萬元、1萬3,500元至本件甲帳戶，且旋遭提領。 證人即告訴人張沛晴之警詢證述、「藍馳」網頁及通訊軟體LINE截圖、轉帳交易明細、內政部警政署反詐騙諮詢專線紀錄表、臺中市政府警察局第三分局正義派出所受理詐騙帳戶通報警示簡便格式表 12 黃怡霏 111年度偵字第3015號、第4836號： 自稱「葉韋信(hunter54088、隨心所欲)」、「LOUIS XIII」等真實身分不詳之詐欺集團成員自110年7月14日前某日起，接續透過社群軟體Instagram及使用通訊軟體LINE，以加入網路投資平臺「南岸集團」投資虛擬貨幣等詐術施詐，使之陷於錯誤，而依指示於同年7月14日14時47分許，轉帳2萬元至本件甲帳戶，且旋遭提領。 證人即告訴人黃怡霏之警詢證述、社群軟體Instagram、通訊軟體LINE及「南岸集團」網頁截圖、轉帳交易明細、內政部警政署反詐騙諮詢專線紀錄表、桃園市政府警察局桃園分局龍安派出所受理各類案件紀錄表、受理詐騙帳戶通報警示簡便格式表、金融機構聯防機制通報單 13 張育菖 111年度偵字第3192號： 自稱「姍baby」等真實身分不詳之詐欺集團成員自110年7月6日起，接續透過社群軟體Instagram及使用通訊軟體LINE，以加入網路投資平臺「保時國際」投資虛擬貨幣及繳費解鎖驗證等詐術施詐，使之陷於錯誤，而依指示於同年7月19日11時55分許，匯款55萬200元至本件乙帳戶，且旋遭提領。 證人即告訴人張育菖之警詢證述、臺南市政府警察局歸仁分局關廟分駐所受理各類案件紀錄表、受(處)理案件證明單、受理詐騙帳戶通報警示簡便格式表 14 林思弦 111年度偵字第3486號： 自稱「遠方」等真實身分不詳之詐欺集團成員自110年6月初某日起，接續透過交友軟體「全民Party」及使用通訊軟體LINE，以加入網路投資平臺「BIKI」投資外匯期貨等詐術施詐，使之陷於錯誤，而依指示於同年7月13日13時17分許，匯款14萬元至甲帳戶，且旋遭提領。 證人即被害人林思弦之警詢證述、通訊軟體LINE截圖、轉帳交易明細、臺北市政府警察局大安分局和平東路派出所受理各類案件紀錄表、受(處)理案件證明單、受理詐騙帳戶通報警示簡便格式表 15 吳宥蓁 111年度偵字第4438號： 自稱「alan」之真實身分不詳詐欺集團成員自110年6月6日起，接續透過社群軟體Instagram及使用通訊軟體LINE，以加入網路投資交易所「uniswapx3.com」、「leta EX」投資虛擬貨幣等詐術施詐，使之陷於錯誤，而依指示於同年7月15日12時12分許及翌(16)日11時2分許，先後轉帳7萬元、3萬元至本件甲帳戶，且旋遭提領。 證人即告訴人吳宥蓁之警詢證述、網路轉帳交易明細、內政部警政署反詐騙諮詢專線紀錄表、高雄市政府警察局鼓山分局龍華派出所受(處)理案件證明單、受理各類案件紀錄表、陳報單、受理詐騙帳戶通報警示簡便格式表。  16 楊湘寧 110年度偵字第14692號： 詐欺集團成員於110年4月3日12時許，在IG結識楊湘寧，並向楊湘寧訛稱教授其投資、改善生活，註冊投資網站，由投資網站客服指示匯款云云，致其陷於錯誤，於110年7月14日 某時許，匯款10萬元至本件甲帳戶。 證人即告訴人楊湘寧於警詢時之指述、內政部警政署反詐騙諮詢專線紀錄表、受理詐騙帳戶通報警示簡便格式表、告訴人提供之網路轉帳匯款交易明細手機畫面擷圖、告訴人提供詐欺集團IG及LINE基本資料、告訴人提供其所有之臺灣土地銀行存摺封面及內頁影本、告訴人提供投資網站之手機畫面擷圖 17 郭孟馨 111年度偵字第4836號： 自稱「翟建新（如風）」等真實身分不詳之詐欺集團成員自110年6月20日起，接續透過通訊軟體LINE及社群網站「臉書」，以加入網路投資平臺「Maxptx EX」投資虛擬貨幣等詐術施詐，使之陷於錯誤，而依指示於同年7月14日10時38分許，轉帳1萬元至本件甲帳戶，且旋遭提領。 證人即告訴人郭孟馨之警詢證述、通訊軟體LINE及「臉書」截圖、台新銀行台幣存款歷史交易明細、臺中市政府警察局霧峰分局成功派出所受理詐騙帳戶通報警示簡便格式表、金融機構聯防機制通報單 18 柯俊宏(原名柯清吉） 111年度偵字第4836號： 自稱「李嘉欣（欣欣吃蝦米）」、「customer service易訓彩」等真實身分不詳之詐欺集團成員自110年7月10日起，接續透過社群網站「臉書」及通訊軟體LINE，以加入網路平臺「Yixun game」玩彩券比大小等詐術施詐，使之陷於錯誤，而依指示於同年7月14日12時2分許及翌(15)日11時21分許，先後匯款1萬4,005元、7萬2,356元至本件甲帳戶，且旋遭提領。 證人即被害人柯俊宏之警詢證述、通訊軟體LINE及「臉書」截圖、郵政跨行匯款申請書、內政部警政署反詐騙諮詢專線紀錄表、臺中市政府警察局大雅分局潭北派出所受理詐騙帳戶通報警示簡便格式表 19 李利華 111年度偵字第4836號： 真實身分不詳之詐欺集團成員自110年7月14日起，接續透過「抖音」網站及通訊軟體LINE，以加入網路投資平臺「goldcoin」進行投資等詐術施詐，使之陷於錯誤，而依指示於同年7月14日12時2分許及翌(15)日12時21分許、23分許，先後轉帳1萬元、5萬元、5萬元至本件甲帳戶，且旋遭提領。 證人即被害人李利華之警詢證述、網路轉帳交易明細、內政部警政署反詐騙諮詢專線紀錄表、臺中市政府警察局第三分局勤工派出所受理詐騙帳戶通報警示簡便格式表、金融機構聯防機制通報單 20 李芸萲 111年度偵字第4836號： 自稱「李杰」等真實身分不詳之詐欺集團成員自110年6月28日起，接續透過社群軟體Instagram及通訊軟體LINE，以加入網路投資平臺「Capital One」進行投資等詐術施詐，使之陷於錯誤，而依指示於同年7月15日10時15分許，轉帳1萬元至本件甲帳戶，且旋遭提領。 證人即告訴人李芸萲之警詢證述、社群軟體Instagram、通訊軟體LINE及「Capital One」網頁截圖、存摺影本及網路銀行交易明細、內政部警政署反詐騙諮詢專線紀錄表、嘉義縣警察局水上分局南新派出所受理詐騙帳戶通報警示簡便格式表、金融機構聯防機制通報單 21 蔣曼如 111年度偵字第4836號： 自稱「陳思遠（威廉、WILLIAM）」等真實身分不詳之詐欺集團成員自110年7月7日起，接續透過社群軟體Instagram及通訊軟體LINE，以加入網路投資平臺「Ricness（MetaTrader5、MT5）」進行黃金期貨投資等詐術施詐，使之陷於錯誤，而依指示於同年7月15日13時33分許，轉帳2萬元至本件甲帳戶，且旋遭提領。 證人即告訴人蔣曼如之警詢證述、通訊軟體LINE及「MT5」網頁截圖、存摺影本、內政部警政署反詐騙諮詢專線紀錄表、臺南市政府警察局第四分局育平派出所受理詐騙帳戶通報警示簡便格式表、金融機構聯防機制通報單 22 宋品萱 111年度偵字第4836號： 自稱「malatestacle」等真實身分不詳之詐欺集團成員自110年6月28日起，接續透過社群軟體Instagram及通訊軟體LINE，以加入網路投資平臺「PRC Broker」投資虛擬貨幣等詐術施詐，使之陷於錯誤，而依指示於同年7月16日10時27分許，轉帳1萬元至本件甲帳戶，且旋遭提領。 證人即告訴人宋品萱之警詢證述、通訊軟體LINE及「PRC Broker」網頁截圖、網路轉帳交易明細、內政部警政署反詐騙諮詢專線紀錄表、新竹縣政府警察局新湖分局山崎派出所受理詐騙帳戶通報警示簡便格式表 23 楊佳蓁 111年度偵字第4836號： 自稱「WILLIAM（937.danny）」等真實身分不詳之詐欺集團成員自110年7月初某日起，接續透過社群軟體Instagram及通訊軟體LINE，以加入網路投資平臺「RE Richness」投資虛擬貨幣等詐術施詐，使之陷於錯誤，而依指示於同年7月16日13時42分許，轉帳1萬元至本件甲帳戶，且旋遭提領。 證人即告訴人楊佳蓁之警詢證述、社群軟體Instagram、通訊軟體LINE及「RE Richness」網頁截圖、存摺影本及網路轉帳交易明細、內政部警政署反詐騙諮詢專線紀錄表、桃園市政府警察局龜山分局大華派出所受理詐騙帳戶通報警示簡便格式表、金融機構聯防機制通報單 24 蕭霜怡 111年度偵字第4836號： 真實身分不詳之詐欺集團成員自110年7月12日起，接續透過社群軟體Instagram及通訊軟體WhatsApp，以加入網路投資平臺「bibox」投資虛擬貨幣等詐術施詐，使之陷於錯誤，而依指示於同年7月16日16時5分許，轉帳2萬7,960元至本件甲帳戶，且旋遭提領。 證人即告訴人蕭霜怡之警詢證述、社群軟體Instagram及「bibox」網頁截圖、存摺影本及網路轉帳交易明細、內政部警政署反詐騙諮詢專線紀錄表、新北市政府警察局林口分局明志派出所受理詐騙帳戶通報警示簡便格式表、金融機構聯防機制通報單 25 蘇浩昀 111年度偵字第4836號： 真實身分不詳之詐欺集團成員自110年7月16日起，接續透過通訊軟體LINE，以加入網路投資平臺「黑石金融(Blackstone)」投資虛擬貨幣等詐術施詐，使之陷於錯誤，而依指示於同年7月16日18時53分許及19時18分許，先後轉帳5萬元、3萬元至本件甲帳戶，且旋遭提領。 證人即告訴人蘇浩昀之警詢證述、通訊軟體LINE及「黑石金融」網頁截圖、網路轉帳交易明細、內政部警政署反詐騙諮詢專線紀錄表、高雄市政府警察局小港分局高松派出所受理詐騙帳戶通報警示簡便格式表 26 黃禹棻 111年度偵字第4836號： 自稱「馬星辰」等真實身分不詳之詐欺集團成員自110年7月4日起，接續透過社群網站「臉書」及通訊軟體LINE，以加入網路投資平臺「Capital One」投資虛擬貨幣等詐術施詐，使之陷於錯誤，而依指示於同年7月16日19時41分許，轉帳1萬元至本件甲帳戶，且旋遭提領。 證人即告訴人黃禹棻之警詢證述、通訊軟體LINE及「Capital One」網頁截圖、網路轉帳交易明細、內政部警政署反詐騙諮詢專線紀錄表、桃園市政府警察局中壢分局中壢派出所受理詐騙帳戶通報警示簡便格式表、金融機構聯防機制通報單 27 洪婉婷 111年度偵字第4985號： 自稱「Henry」等真實身分不詳詐欺集團成員自110年5月初某日起，接續透過社群軟體Instagram及使用通訊軟體LINE，以加入網路投資平臺「Potato EX」進行投資等詐術施詐，使之陷於錯誤，而依指示於同年7月14日12時22分許、23分許，先後匯款15萬元、15萬元至本件甲帳戶，且旋遭提領。 證人即告訴人洪婉婷之警詢證述、通訊軟體對話及「Potato EX」網頁截圖、網路匯款交易明細、內政部警政署反詐騙諮詢專線紀錄表、新北市政府警察局板橋分局板橋派出所受理詐騙帳戶通報警示簡便格式表、金融機構聯防機制通報單 28 陳宛姿 111年度偵字第5224號： 自稱「李杰(暱稱阿杰)」等真實身分不詳詐欺集團成員自110年6月底某日起，接續透過社群網站「臉書」及使用通訊軟體LINE，以加入網路投資平臺「BiKi」進行投資等詐術施詐，使之陷於錯誤，而依指示於同年7月15日12時12分許，匯款8萬元至本件甲帳戶，且旋遭提領。 證人即告訴人陳宛姿之警詢證述、通訊軟體對話及「BiKi」網頁截圖、臺灣土地銀行匯款申請書影本、內政部警政署反詐騙諮詢專線紀錄表、彰化縣警察局員林分局莒光派出所受(處)理案件證明單 29 王彥博 111年度偵字第5405號： 自稱「Carol」等身分不詳詐欺集團成員自110年6月中旬某日起，利用交友軟體及通訊軟體LINE，接續進行「假交友」，並以加入網路投資平臺「meta trader 4」及「YDFX Global limited」進行外匯投資等話術施詐，使之陷於錯誤，而依指示於同年7月14日14時54分許及56分許，網路轉帳新臺幣(下同)5萬元、4萬6,000元至本件甲帳戶，且旋遭轉出至其他人頭帳戶。 證人即告訴人王彥博之警詢證述、通訊軟體LINE截圖、郵局存簿影本及交易明細查詢資料、新竹市警察局第二分局埔頂派出所受理各類案件紀錄表、受(處)理案件證明單、受理詐騙帳戶通報警示簡便格式表、金融機構聯防機制通報單、內政部警政署反詐騙諮詢專線紀錄表 30 朱智謙 111年度偵字第5772號： 不詳詐欺集團成員自110年7月6日起，利用通訊軟體LINE，接續以加入網路投資平臺「網龍國際」進行虛擬貨幣投資等話術施詐，使之陷於錯誤，而依指示於同年7月19日11時54分許，匯款37萬800元至本件乙帳戶，且旋遭轉出至其他人頭帳戶。 證人即告訴人朱智謙之警詢證述、通訊軟體LINE截圖、安泰銀行匯款委託書、臺北市政府警察局中正第二分局廈門街派出所金融機構聯防機制通報單、內政部警政署反詐騙諮詢專線紀錄表 31 許麗君 111年度偵字第3956號： 自稱「歐陽浩宇」之詐欺集團不詳成員自110年6月3日起，經由社群軟體Instagram、通訊軟體LINE，接續以加入網路投資平臺「BERKSHIRE HATHWAY INC」進行投資等話術施詐，使之陷於錯誤，而依指示於110年7月15日12時59分許，匯款13萬8,815元至本件甲帳戶，且旋遭轉出至其他人頭帳戶，藉此製造金流追查斷點，掩飾、隱匿詐欺所得之去向及所在。 證人即告訴人許麗君警詢證述、通訊軟體對話截圖、內政部警政署反詐騙諮詢專線紀錄表、高雄市政府警察局湖內分局茄萣分駐所受(處)理案件證明單、受理各類案件紀錄表、受理詐騙帳戶通報警示簡便格式表 32 陳俞璇 111年度偵字第7814號： 自稱「LEO」之詐欺集團不詳成員自110年6月13日起，經由社群軟體Instagram、通訊軟體LINE，接續以加入網路投資平臺「BERKSHIRE HATHWAY INC」進行投資等話術施詐，使之陷於錯誤，而依指示於110年7月14日14時55分許，轉帳5萬元、1萬元至本件甲帳戶，且旋遭轉出至其他人頭帳戶，藉此製造金流追查斷點，掩飾、隱匿詐欺所得之去向及所在。 證人即告訴人陳俞璇警詢證述、轉帳明細、新北市政府警察局板橋分局板橋派出所受(處)理案件證明單、受理各類案件紀錄表、受理詐騙帳戶通報警示簡便格式表、金融機構聯防機制通報單 33 呂婉甄 111年度偵字第7622號： 自稱「張凱文」等身分不詳詐欺集團成員自110年5月3日起，經由社群軟體Instagram、通訊軟體LINE及WhatsApp，接續以加入網路投資平臺「Capital One」進行投資等話術施詐，使之陷於錯誤，而依指示於110年7月16日19時14分許、16分許、17分許、19分許及36分許，先後網路轉帳10萬元、10萬元、10萬元、4萬5,000元、3萬600元至本件甲帳戶，且旋遭轉出至其他人頭帳戶，藉此製造金流追查斷點，掩飾、隱匿詐欺所得之去向及所在。 證人即告訴人呂婉甄之警詢證述、通訊軟體對話截圖、內政部警政署反詐騙諮詢專線紀錄表、新北市政府警察局汐止分局汐止派出所受(處)理案件證明單、受理各類案件紀錄表、受理詐騙帳戶通報警示簡便格式表、金融機構聯防機制通報單。